# 请教陈斑竹：关于会计期间大于 12 个月的报表列示问题

提问人：我会平 时间：2013-11-20 23:42:57
假设：A酒店于 2012 年 12 月 25 日全面开业，聘请B会计师事务所对其 2013 年财务报告发表审计意见 请问：在PRC新企业会计制度或相关规定下，是否可以将 2012 年 12 月 25 日至 2013 年 12 月 31 日作为一个会计期间在报表中列示？还是一定要将 2012 年 12 月 25 日至2012 年 12 月 31 日这几天作为 2012 年列示（即 2013 年的对比数）？

回答人：chenyiwei
以前在实务中是遇到过类似做法的，但这种情况下编制的报表是特殊基础的财务报表，应明确注明其报告期间为“自 2012 年 12 月 25 日起至 2013 年 12 月 31 日止期间”。审计报告按 1601 号审计准则出具。

提问人：我会平 时间：2013-11-26 21:50:51
谢谢陈斑竹。如果不采用特殊基础编制，就把 2012 年 12 月数据单独列示为 2012 年会计期间。 追问：该酒店的营业执照注册日是 12月 10 日，但是业主与管理方签订的管理协议约定的经营期自全面开业日起，财务系统也是在全面开业日 12 月 25 日才开账，请问 2012年的会计期间应该从 12 月 10 日起，还是从 12 月 25 日起呢？

回答人：chenyiwei
应当是自成立日 12 月 10 日起作为 2012 年度的审计期间，即法律上该公司的成立日开始。